【裁判字號】    98,台抗,621
【裁判日期】    980813
【裁判案由】    給付履約保證金
【裁判全文】
最高法院民事裁定              九十八年度台抗字第六二一號
再 抗告 人  信福營造有限公司
法定代理人  甲○○
訴訟代理人  林春華律師
上列再抗告人因相對人台灣電力股份有限公司與合作金庫銀行股
份有限公司間請求給付履約保證金事件，對於中華民國九十八年
六月十日台灣高等法院高雄分院裁定（九十八年度重抗字第二二
號），提起再抗告，本院裁定如下：
    主  文
再抗告駁回。
再抗告訴訟費用由再抗告人負擔。
    理  由
按對於抗告法院所為抗告有無理由之裁定再為抗告，僅得以其適
用法規顯有錯誤為理由，民事訴訟法第四百八十六條第四項定有
明文。又所謂適用法規顯有錯誤，係指原法院就其取捨證據所確
定之事實適用法規顯有錯誤而言，不包括認定事實不當之情形在
內。本件原法院以：按提起第二審上訴，應於第一審判決送達後
二十日之不變期間內為之，並繳納上訴裁判費，提起上訴如逾上
訴期間或不合程式者，原第一審法院應以裁定駁回之，此觀民事
訴訟法第四百四十條、第四百四十二條規定自明。次按第三人為
輔助當事人一造起見為參加後，如未撤回其參加，亦未受法院駁
回其參加之確定裁定，則在該訴訟未因確定裁判或其他原因終結
前，隨時得輔助當事人為訴訟行為，並不以參加時之一審級為限
，故在第一審為參加者，雖在第二審未為訴訟行為，亦得對於第
二審判決提起上訴。惟參加人所輔助之訴訟如因確定裁判或其他
原因而終結，其自不得提起上訴。末按提起上訴，有上訴權人始
得為之，參加人雖得獨立提起上訴，仍應以當事人名義行之，不
得以參加人自己名義提起上訴。本件第一審判決業因合作金庫銀
行股份有限公司（下稱合作金庫）上訴不合程式且未按期補正，
經第一審法院裁定駁回而告確定。則再抗告人所參加之本件訴訟
既因第一審判決確定而終結，其自無從輔助相對人即合作金庫提
起上訴。又再抗告人逕以自己名義獨立提起上訴，亦於法不合等
語，於法核無適用法規顯有錯誤之情事。再抗告意旨所指未給與
伊即參加人補正機會云云，要與原裁定適用法規顯有錯誤無涉，
其再抗告不合民事訴訟法第四百八十六條第四項之規定而不應許
可，自難謂為合法。
據上論結，本件再抗告為不合法。依民事訴訟法第四百九十五條
之一第二項、第四百八十一條、第四百四十四條第一項、第九十
五條、第七十八條，裁定如主文。
中    華    民    國  九十八  年    八    月   十三   日
                      最高法院民事第四庭
                          審判長法官  劉  延  村
                                法官  許  澍  林
                                法官  黃  秀  得
                                法官  許  正  順
                                法官  魏  大  喨
      本件正本證明與原本無異
                                      書  記  官
中    華    民    國  九十八  年    八    月  二十五  日
                                                      Ｅ


司法院資訊處製作；財團法人民間司法改革基金會備份。
